臺灣桃園地方法院刑事判決
公　訴　人　臺灣桃園地方法院檢察署檢察官
被　　　告　甲○○　男　二十六.
　　　　　　　　　　（現於臺灣桃園監獄另案執行中）
上列被告因違反毒品危害防制條例案件，經檢察官提起公訴（九
十三年度毒偵字第四八八九號），被告於本院準備程序進行中，
就被訴之事實為有罪之陳述，經本院告知簡式審判程序意旨，並
聽取公訴人及被告之意見後，本院合議庭裁定依簡式審判程序審
理，本院判決如下：
    主  文
甲○○連續施用第一級毒品，處有期徒刑柒月，扣案之海洛因壹
包（驗餘淨重零點壹貳公克）沒收銷燬之，注射針筒陸支沒收。
又施用第二級毒品，處有期徒刑參月。應執行有期徒刑捌月，扣
案之海洛因壹包（驗餘淨重零點壹貳公克）沒收銷燬之，注射針
筒陸支沒收。
    事  實
一、甲○○前因施用毒品案件，經本院九十一年度毒聲字第一三
    九六號裁定送觀察、勒戒，因認有繼續施用毒品之傾向，復
    經本院九十一年度毒聲字第二四六三號裁定令入戒治處所施
    以強制戒治，於民國九十三年五月十五日強制戒治期滿執行
    完畢，臺灣桃園地方法院檢察署檢察官並於九十三年五月二
    十五日以九十三年度戒毒偵字第一二七號為不起訴處分確定
    。詎其仍不知警惕，復於前述強制戒治執行完畢後五年內，
    基於施用第一級毒品海洛因之概括犯意，於九十三年十一月
    二日起至同年月五日上午七時許止，在桃園縣蘆竹鄉長興村
    二鄰溪洲五十六之二號之住處，以針筒注射之方式，連續施
    用海洛因四次；又基於施用第二級毒品安非他命之犯意，於
    九十三年十一月五日上午七時許，在其前開住處，以燒烤吸
    食器吸食煙霧之方式，施用安非他命一次，嗣於九十三年十
    一月五日下午三時許，在桃園縣蘆竹鄉坑子村十一鄰貓尾崎
    十三之一號為警查獲，並扣得海洛因一包（驗餘淨重○．一
    二公克）及其所有供施用海洛因之注射針筒六支。
二、案經桃園縣警察局楊梅分局報請臺灣桃園地方法院檢察署檢
    察官偵查起訴。
    理  由
一、本案被告甲○○所犯之施用第一、二級毒品罪，非為死刑、
    無期徒刑、最輕本刑三年以上有期徒刑之罪或高等法院管轄
    第一審案件之罪，而被告於本院準備程序進行中，就被訴事
    實為有罪之陳述，經本院告知簡式審判程序意旨，並聽取公
    訴人及被告之意見後，本院合議庭依刑事訴訟法第二百七十
    三條之一第一項之規定，裁定依簡式審判程序審理，合先敘
    明。
二、上揭施用第一級毒品海洛因、第二級毒品安非他命之犯罪事
    實，業據被告甲○○於本院審理時坦承不諱（見本院卷第一
    九頁），核與被告為警查獲後，經警採集其尿液送驗，結果
    呈嗎啡、安非他命陽性反應相符，此有昭信科技顧問股份有
    限公司出具之濫用藥物陽性檢體檢驗報告一紙在卷可稽（見
    偵卷第六七頁），且扣案之白粉一包，業經鑑定確含有海洛
    因之成分（驗餘淨重○．一二公克），此有法務部調查局調
    科壹字第○八○○○八五三八號鑑定通知書附卷可佐，並有
    注射針筒六支扣案可資佐證，足認被告前開自白應與事實相
    符，自堪以採信。
三、次查被告前因施用毒品案件，經本院九十一年度毒聲字第一
　　三九六號裁定送觀察、勒戒，因認有繼續施用毒品之傾向，
  　復經本院九十一年度毒聲字第二四六三號裁定令入戒治處所
    施以強制戒治，於九十三年五月十五日強制戒治期滿執行完
    畢，臺灣桃園地方法院檢察署檢察官並於九十三年五月二十
    五日以九十三年度戒毒偵字第一二七號為不起訴處分確定等
    情，有前開不起訴處分書及臺灣高等法院被告全國前案紀錄
    表在卷可稽，是被告於前述強制戒治執行完畢後五年內，再
    犯本件施用第一、二級毒品海洛因、安非他命之犯行，洵堪
    認定，自應依法論科。
四、核被告所為，係犯毒品危害防制條例第十條第一、二項施用
    第一、二級毒品罪。被告持有第一、二級毒品之低度行為，
    均應為其進而施用之高度行為所吸收，不另論罪。又被告先
    後四次施用第一級毒品海洛因之犯行，時間緊接，觸犯構成
    要件相同之罪名，顯係基於概括犯意為之，為連續犯，應依
    刑法第五十六條之規定，論以一罪，並加重其刑。另被告所
    犯前開二罪，犯意各別，罪名不同，應分論併罰之。爰審酌
    被告前因施用毒品經觀察、勒戒及強制戒治後，仍未能戒除
    毒癮，足認其依賴毒品已深，惟念其犯後坦承犯行，且所犯
    之罪係自戕行為等一切情狀，分別量處如主文所示之刑，並
    定其應執行之刑，以資懲戒。扣案之白粉一包，業經鑑定確
    含有海洛因之成分（驗餘淨重○．一二公克），已如前述，
    而包裝袋與海洛因無從析離，均應依毒品危害防制條例第十
    八條第一項前段之規定諭知沒收銷燬之；又扣案之注射針筒
    六支，乃為被告所有，且係供被告施用海洛因所用之物，業
    據被告供述在卷（見本院卷第一九頁），併依刑法第三十八
    條第一項第二款之規定宣告沒收；至被告施用安非他命所用
　　之吸食器，已於施用完畢後丟棄，不復尋得，業據被告供述
  　在卷（見本院卷第十九頁），是前開吸食器顯已滅失，自不
    得予以宣告沒收（銷燬），併此敘明。
據上論斷，應依刑事訴訟法第二百七十三條之一第一項、第二百
九十九條第一項前段，毒品危害防制條例第十條第一項、第二項
、第十八條第一項前段，刑法第十一條、第五十六條、第五十一
條第五款、第三十八條第一項第二款，判決如主文。
本案經檢察官簡志祥到庭執行職務。
中　　華　　民　　國　九十四　年　　四　　月　  十八　 日
                  刑事第八庭    法　官　  吳為平
以上正本證明與原本無異。
如不服本判決，應於送達後十日內，向本院提出上訴狀。
                          　　  書記官　  賴朱梅
中　　華　　民　　國　九十四　年　　四　　月　二十五   日
附錄論罪科刑法條：
毒品危害防制條例第十條：
施用第一級毒品者，處六月以上五年以下有期徒刑。
施用第二級毒品者，處三年以下有期徒刑。
